---
title: "Лабораторная работа 5"
author: "Дымнич Алексей"
date: "`r format(Sys.time(), '%d %B, %Y')`"
output: 
  html_document:
    self_contained: no
---

```{r setup, include=FALSE}
knitr::opts_chunk$set(echo = TRUE)
```

# Вариант - 7

Задача:

Создать .Rmd скрипт, который генерирует html-отчёт с двумя картами:

1. Картограмма с таблицей стран мира по показателю из базы Всемирного банка (интерактивная картограмма из примера).

2. Карта с маркерами или с радиусами, построенная по набору данных с Портала открытых данных РФ.

Данные для карт можно загружать из своего репозитория на github.com. Код загрузки данных  с  помощью  API  предоставлять  необязательно,  но  если  выкладываете  его  на github.com,  не  забудьте  заново  сгенерировать  ключи  API,  чтобы  никто  не  мог воспользоваться вашим логином.

Распределение баллов за упражнение:

* есть первая карта: 4 балла;
* есть вторая карта (метки на карте содержат всплывающие подсказки с информацией об объектах): 4 балла;
* html-страница с картами содержит дату создания документа и размещена на RPubs или github.io: 3 балла.

Чтобы  разместить  на githubотображаемую  веб-страницу,  необходимо  создать репозиторий имя_пользователя.gothub.io(где имя_пользователя –ваш логин на github) и разместить в нём html-документ для отображения. Страница будет доступна по адресу https://имя_пользователя.github.io. Подробнее: https://pages.github.com/.

Вариант:

WDI: любойпоказатель из раздела "Environment" (Окружающая среда). Портал открытых данных: Адресный перечень многоквартирных домов, вошедших в региональную программу Капитальный ремонт общего имущества в многоквартирных домах, расположенных на территории Волгоградской области (id: 3460012716-zhkhregistryoverhaul), взять только расположенные в городе Суровикино

Общий объем выбросов парниковых газов (тыс. т эквивалента CO2)

```{r, results='asis', cache=TRUE, message=F, warning=F}
library('WDI')
library('data.table')
library('leaflet')
suppressPackageStartupMessages(library('googleVis'))

# Индикатор показателя
indicator.code <- 'EN.ATM.GHGT.KT.CE'

data <- read.csv('./data/dannye_WDI.csv', header = T, sep = ',')
data <- data.table(data)

# Коды стран iso2
fileURL <- 'https://pkgstore.datahub.io/core/country-list/data_csv/data/d7c9d7cfb42cb69f4422dec222dbbaa8/data_csv.csv'
all.iso2.country.codes <- read.csv(fileURL, 
                                   stringsAsFactors = FALSE, na.strings = '.')

# Убираем макрорегионы
data <- na.omit(data[iso2c %in% all.iso2.country.codes$Code, ])

# Объект таблица исходных данных
g.tbl <- gvisTable(data = data[, -'year'], 
                   options = list(width = 300, height = 400))

# Объект интерактивная карта
g.chart <- gvisGeoChart(data = data, locationvar = 'iso2c',
                        hovervar = 'country', colorvar = indicator.code,
                        options = list(width = 500, 
                                       height = 400, dataMode = 'regions'))

# Разместить таблицу и карту на одной панели
gvisMerge(g.tbl, g.chart, horizontal = TRUE,
          tableOptions = 'bgcolor=\"#CCCCCC\" cellspacing=10')
```
